【裁判字號】    89,小上,20
【裁判日期】    890731
【裁判案由】    侵權行為損害賠償
【裁判全文】
臺灣臺南地方法院民事裁定    八十九年度小上字第二十號
    上  訴  人  乙○○
                        送達代.
    被上訴人    甲○○
右當事人間請求侵權行為損害賠償事件，上訴人對於中華民國八十九年二月二十四日本院
台南簡易庭八十八年度南小字第九三四號第一審判決提起上訴，本院裁定如左：
    主    文
上訴駁回。
第二審訴訟費用由上訴人負擔。
    理  由
一、按對於小額程序之第一審裁判之上訴，非以其違背法令為理由，不得為之，又上訴狀
    應記載上訴理由，並表明原判決所違背之法令及其具體內容，依訴訟資料可認原判決
    有違背法令之具體事實，民事訴訟法第四百三十六條之二十四第二項及第四百三十六
    條之二十五分別定有明文。且依同法第四百三十六條之三十二第二項準用同法第四百
    七十一第一項之規定，上訴狀未表明上訴理由者，上訴人應於提起上訴二十日內，提
    出理由書於原第二審法院；未提出者，毋庸命其補正，由原第二審法院以裁定駁回之
    。是當事人對於小額程序之第一審判決提起上訴，如依民事訴訟法第四百六十八條規
    定，以第一審判決有不適用法規或適用法規不當為理由時，其上訴狀或理由書應有具
    體之指摘，上訴狀如未依此項方法表明，亦應依同法第四百七十一條第一項之規定，
    遵期補正提出上訴理由書，否則其上訴即難認為合法。
二、本件上訴意旨略以：本件車禍之發生，係起因於被上訴人酒後駕車，且其行駛車道為
    有閃光紅燈標誌之支線道，卻未禮讓上訴人車輛先行所致，是被上訴人應對本件車禍
    之發生負完全過失責任，上訴人雖行駛於有閃光黃燈標誌車道，然係依正常速限行駛
    ，且生活作息正常，惟因運氣不佳而遭被上訴人車輛撞及，是上訴人應無過失，況酒
    後駕車加重其刑乃社會大眾額首稱慶之做法，原審判決未注意及此，仍認為本件事故
    發生上訴人亦應負百分之二十之過失責任，並不適當；又上訴人於原審支出裁判費二
    百零一元、郵票七百四十八元及登報費用二千一百元，共計三千零四十九元，原審判
    決認僅支出五百一十二元，與事實不符；又原審判決既認被上訴人應負百分之八十之
    過失責任，何以訴訟費用之分擔未能依該過失責任比例分擔，而遽以要求兩造各自負
    擔二分之一，顯有不當云云。
三、本件請求給付之訴訟標的金額為新台幣（下同）一萬三千八百元，在十萬元以下，自
    應適用民事訴訟法第四百三十六條之八小額訴訟程序之規定，則依同法第四百三十六
    之二十四第二項、第四百三十六條之二十五、第四百七十一條第一項規定，非以其違
    背法令為理由不得上訴，且須記載上訴理由，或於提起上訴後二十日內表明原判決所
    違背之法令及其具體內容，始合上訴程式。經查，本件上訴人於八十九年三月二十四
    日對本院台南簡易庭所為之第一審判決提起上訴之上訴狀中，並未明確表明原審判決
    所違背之法令及其具體內容，依訴訟資料可認原判決有違背法令之事實，與前揭上訴
    程式已有未合；至上訴人雖於上訴狀中主張酒後駕車加重其刑乃現共通趨勢，被告既
    有諸多重大違規事由，原審仍認上訴人應負百分之二十之過失責任，即有不當，惟酒
    後駕車是否加重其刑，乃屬被上訴人之刑事責任，與民事責任無關，上訴人不得以此
    主張被上訴人應負全部之過失責任，至於原審認為上訴人駕車行經有閃光黃燈號誌岔
    路口，未減速慢行，未注意車前狀況，為肇事次因，而認上訴人應為本件車禍負擔百
    分之二十之責任，係屬原審判決對事實之採證及認定，並無原判決有不適用法規、適
    用法規不當或民事訴訟法第四百六十九條第一至五款所列之情形等違背法令事由，亦
    難謂上訴人前揭主張對原判決之如何違背法令已有具體指摘。綜上所述，依前揭說明
    ，本件上訴人之上訴為不合法，應予駁回。
四、又訴訟費用之裁判，非對於本案裁判有上訴時，不得聲明不服，民事訴訟法第八十八
    條定有明文。是對於訴訟費用部分之上訴是否合法，係以對於本案裁判之上訴是否合
    法為前提要件。上訴人雖具狀表明對本案裁判之訴訟費用有所不服，惟查，上訴人於
    八十八年十二月二十一日已當庭撤回對被上訴人工作損失三千元及精神慰撫金三千二
    百元之部分訴訟，此部分訴訟之裁判費六十八元依法應由上訴人自行負擔；而上訴人
    所主張尚有郵票費用三百七十四元未列入原審訴訟費用計算，因該部分郵資係因上訴
    人提起本件上訴依法列入第二審訴訟費用計算而未退回，待第二審訴訟終結後，剩餘
    郵票依法自會退回予上訴人，故此二部分之訴訟費用均不列入原審訴訟費用計算，上
    訴人認該部分費用應列入原審訴訟費用計算，即有誤會。再者，上訴人雖於原審審理
    中支出公示送達登報費用二千一百元，並於上訴理由狀中表明不服訴訟費用負擔比例
    ，惟依前開說明，上訴人對於本案裁判之上訴既屬不應准許，對於訴訟費用部分之上
    訴，亦即不能認為合法，不應准許，併予駁回之。
五、結論：本件上訴為不合法，依民事訴訟法第四百三十六條之三十二第二項、第四百七
    十一條第一項、第四百四十四條第一項前段、第九十五條、第七十八條，裁定如主文
    。
中      華      民      國     八十九     年      七      月      三十一    日
                                    臺灣臺南地方法院民事第二庭
~B審判長法官  蔡美美
~B      法官  楊清益
~B      法官  張家瑛
右正本證明與原本無異
本件不得抗告
中      華      民      國     八十九     年      八      月        七      日
~B法院書記官  蔡蘭櫻


司法院資訊處製作；財團法人民間司法改革基金會備份。
